臺灣高雄地方法院刑事判決　　　　　　　　　　　　九十一年度易緝字第二九號
　　公　訴　人　臺灣高雄地方法院檢察署檢察官
　　被　　　告　庚○○
右列被告因恐嚇取財案件，經檢察官提起公訴（八十七年度偵字第二０五七０號），
本院判決如左：
    主  文
庚○○共同連續意圖為自己不法之所有，以恐嚇使人將本人之物交付，處有期徒刑壹
年肆月。褫奪公權參年。
    事  實
一、緣戊○○係八十七年一月間高雄縣第十四屆縣議員選舉之候選人，乙○○、辛○○為戊○○登記之助選員，丙○○亦為戊○○助選。戊○○與其妻己○○於競選
    期間曾支付辛○○、丙○○各新台幣（下同）十五萬元；支付乙○○數目不詳之
    款項作為助選經費之用。己○○另請高雄縣鳳山市誠德里里長丁○○為戊○○助
    選，並於八十七年一月初將助選經費十五萬元送至丁○○位於高雄縣鳳山市○○
    路二七二號之住宅，雖丁○○拒絕接收受，己○○仍將十五萬元留下而離去。嗣
    八十七年一月二十四日晚間，該屆縣議員開票結果為戊○○落選，戊○○與己○○認為乙○○、丁○○、辛○○、丙○○拿了助選經費竟辦事不利，未盡全力為
    戊○○助選，致戊○○高票落選，二人與友人庚○○、綽號「志強」及其他不詳
    姓名之成年男子數人，均明知乙○○、丁○○、辛○○、丙○○並無賠償戊○○
    落選損失之義務，竟共同意圖為自己不法之所有，並基於以恐嚇使人交付財物之
    之概括犯意聯絡，先後：(一)、於八十七年一月二十四日晚間，在其位於高雄縣鳳
    山市○○○路一八０號競選總部內，以乙○○助選不力為由，要求乙○○賠償十
    五萬元，乙○○稍有猶疑，即遭戊○○、庚○○指使在旁之男子「志強」毆打胸
    部一拳（傷害部分未據告訴），並在多名男子威逼恐嚇之下，心生畏懼，簽立面
    額各為十五萬元之借據及本票各一紙後始得離開，乙○○並於同年二月中旬將十
    五萬元現金交與「志強」男子，該男子並當場將本票及借據撕毀。(二)、八十七年
    一月二十四日晚間十時許，戊○○以電話聯絡丁○○至上址競選總部，丁○○因
    自認未幫助戊○○競選，而將十五萬元交還給戊○○夫婦，戊○○、己○○認丁○○助選不力，仍要丁○○賠償其等損失四十五萬元，庚○○等在場之男子多名
    並圍住拉扯丁○○，作勢要毆打丁○○，致丁○○心生畏懼，遂簽發面額各為三
    十萬元及十五萬元之本票共二紙交與戊○○夫婦後離去，並於同年二月間帶現金
    四十五萬元到前開競選總部交與庚○○，庚○○方當場將該本票撕毀。(三)、八十
    七年一月二十四日晚間十時許，戊○○以電話聯絡辛○○至上址競選總部，以其
    助選不力，要其賠償十五萬元，辛○○表示已盡力助選，庚○○及身旁男子即恫
    嚇要加以毆打，致辛○○心生畏懼而同意簽發面額十五萬元本票及同額借據各一
    紙後，始能離去。辛○○並於同年二月十日，將現款十五萬元在高雄市○○路與
    五福路口附近交與一成年男子（該男子於辛○○被恐嚇簽發本票當晚，站在庚○○身旁），該男子始將本票及借據當場燒燬。(四)、八十七年一月二十六日十一時
    許，己○○以電話聯絡丙○○至同址競選總部，丙○○到現場，見戊○○夫婦及
    約十個年輕人在場，戊○○即以丙○○助選不力，要丙○○返還先前所收之助選
    經費十五萬元並賠償損失，否則要其難過，在場之年輕人並圍住丙○○，作勢要
    毆打丙○○，致丙○○心生畏懼而簽發面額各為三十萬元及十五萬元之本票共二
    紙、十五萬元之借據一紙與戊○○後始得離去，嗣於同年二月十一日，有一年輕
    人至丙○○鳳山市○○路住家稱是「郭董」（指庚○○）要其來拿錢，丙○○乃
    將現金十五萬元交與該男子，該男子始將前開本票及借據燒毀（戊○○及己○○
    二人涉犯恐嚇取財部分，業經台灣高等法院高雄分院判刑確定）。
二、案經高雄縣警察局鳳山分局移送台灣高雄地方法院檢察署檢察官偵查起訴。
    理  由
一、訊據被告庚○○矢口否認有前開恐嚇取財犯行，辯稱：我去過戊○○的競選總部
    二、三次，我並沒有對樁腳恐嚇取財，只是有人將我店裡的名片放在競選總部，
    偵查中我未出庭，所以證人是憑口卡指認等語。惟查：
(一)、關於乙○○遭恐嚇取財部分：
１、被害人乙○○前開遭恐嚇情事，業據被害人乙○○於警詢時以密秘證人之身分證
    述甚詳，核與其於偵查中證稱：「因選舉前戊○○曾拿錢給我，有數次，每次幾
    千，用來支付助選買便當、油料等費用。事實上我有幫他輔選，但最後他落選，
    他就責怪我，才要我簽發本票及借據，當時戊○○要庚○○及綽號志強的人要我
    簽發本票及借據，因當時他們押著我大聲叫我簽，志強並打我左胸部一下，致心
    生恐懼，不得不簽發本票及借據給他們，簽發本票及借據後，他們才讓我離去」
    、「（當時己○○有無在場）有，在現場走來走去，口中念念有辭，並說大家都
    未盡力輔選」、「在簽發（本票）後二十幾天，志強打電話給我，要我把錢拿到
    戊○○家附近把錢交給志強，志強收到錢之後，就當著我的面，把本票及借據撕
    掉」等語（詳見偵卷第二十七頁背面、第二十八頁）大致相符。至其嗣後於戊○○及己○○恐嚇取財案件（以下稱前案）本院審理中雖改稱八十七年一月二十四
    日晚間未遭戊○○夫婦恐嚇，然其所稱：「（戊○○及己○○有無恐嚇你簽發借
    據及本票？）沒有，十五萬元本票及借據是我以前與己○○有金錢往來而簽下的
    ，是落選當天在總部簽的」等語（見前案八十八年五月十四日筆錄），及於台灣
    高等法院高雄分院九十年度上易字第六八二號案件（以下稱前案二審）審理中證
    稱：「我與己○○於八十五、八十六年互相有金錢往來，『互相借來借去』，落
    選當天為止我共欠己○○十五萬元，己○○向我要錢，我說我沒有錢，所以己○○要我簽本票及借據給他等語（前案二審卷第六十八頁、第六十九頁），顯與前
    案被告己○○供稱未曾向乙○○借錢之語（前案二審卷第七十六頁）有所出入，
    足見乙○○供稱曾欠前案被告己○○十五萬元，當天簽發本票及借據是要償還十
    五萬元之借款，顯係迴護前案被告戊○○及己○○之詞，不足採信，參以被害人
    乙○○於警詢、偵查、前案本院審理及台灣高等法院高雄分院調查時，對於案發
    之日伊在被告競選總部有簽發十五萬元借據及本票之事實均指證不移，被害人乙○○既無積欠前案被告戊○○及己○○十五萬元之情事，若無外力逼迫下，其沒
    有必要簽發前開借據及本票，準此，當以被害人乙○○於警詢、偵查中指稱，前
    開借據及票據係遭被告及前案被告戊○○、己○○等人以償還助選經費為由恐嚇
    之下而簽發為可採。
２、此外，證人鍾志超於偵查中亦證稱：乙○○遭戊○○叫庚○○與「志強」強迫伊
    簽書面資料，當時有很多人圍著乙○○，是「志強」出手毆打乙○○，戊○○有
    說到有關選舉的事，要求乙○○賠償他的損失，我在現場阻擋乙○○被毆打，結
    果不知何人從我後面踢了我一下等語（詳見偵卷第二十九頁背面、第三十頁）。
    核與被害人乙○○於警詢及偵查之前開證述相符，足見被害人乙○○遭前案被告
    戊○○及己○○恐嚇取財之時，被告亦在現場，且就前案被告戊○○及己○○之
    恐嚇、脅迫要求被害人乙○○簽發借據及本票之犯行，有行為分擔無訛。
(二)、辛○○遭恐嚇取財部分：
１、被害人辛○○前開遭恐嚇之情事，業據被害人辛○○於警詢時以密秘證人之身分
    證述綦詳，核與其於偵查中證稱：八十七年一月二十四日戊○○要其與乙○○及
    丁○○到競選總部，並指稱渠等輔選不力應該賠償損失，並叫「郭董」出面恐嚇
    ，其因見乙○○及丁○○遭毆打，才簽發本票及借據，並於二月十日將票款在高
    雄市○○路與中華路口交與庚○○身旁之小弟，當時癸○○在場，一月二十四日
    那天其妻謝錦河在外面而未進去等語（見偵卷第二十一頁背面、第二十二頁）相
    符。參以被害人辛○○於本院前案審理中及前案二審調查中均未否認當晚有到前
    案被告戊○○競選總部之情，並審諸其於前案審理中已證稱：「（為何偵查中說
    八十七年二月十日在中華路、五福路口好樂迪ＫＴＶ還給庚○○身旁男子十五萬
    元？）癸○○到我家說，競選期間拿的錢均要還人家，我與他一起去前述地點拿
    十五萬給癸○○，他拿給誰我不清楚，我在車子內等」、「（還十五萬元之目的
  為何？）競選經費，競選總部之人說，既然沒選上，錢要還人家」、「（有無恐
    嚇你們？為何不直接還給戊○○）沒有，因與戊○○是二十幾年的好朋友，故要
    還給他，交給癸○○由他去還才有證人」等語（見前案八十九年九月十五日筆錄
    ），於前案二審時又供稱：「我本來要拿一些錢給戊○○補償他，但他不要。我
    就告訴癸○○說戊○○落選花很多錢，我要補償他一點，所以我拿十幾萬元給癸○○，我不知道他是否有轉交給他們，癸○○沒有將錢退還給我」等語（前案二
    審卷第四十二頁）。於本案本院審理中又證稱：「（你有無簽發本票給戊○○？
    ）有，大約十幾萬元的本票，他們說選舉期間我沒有盡力幫他拉票，所以要把先
    前所交付之車馬費交給他，我認為他所交付的是先前二、三個月幫他的工錢，不
    應該以候選人沒有當選就要求我們返還，我有當場表示，競選總部很多人都在罵
    我」等語（見本院九十二年四月十四日筆錄），足見其確有將前開款項交給前案
    被告戊○○無訛。至其雖於前案二審時曾改稱並未遭被告及前案被告戊○○及己○○恐嚇簽發本票及借據云云。然查被害人辛○○與前案被告夫婦二人為二十年
    之好友，又登記為戊○○之助選員，可見其等交情非淺，若被害人辛○○同情前
    案被告戊○○落選，主動情願退還助選經費，怎可能於警詢時以密秘證人身分指
    述被恐嚇取財，且於偵查中亦指證不移？況十五萬元並非小數目，被害人辛○○
    若是主動要退還或補償給前案被告夫婦，以渠等二十餘年之交情，於情於理並無
    必要託他人退還，又若果係委託他人退還，又豈會不求證前案被告夫婦有無收到
    ﹖其竟供稱不知道前案被告夫婦有無收到，顯不合情理。另證人癸○○於本院前
    案審理時亦否認代為轉交十五萬元給前案被告夫婦等情（見本院前案八十九年十
    月二十四日筆錄），足證被害人辛○○於嗣後改稱是其透過癸○○主動退還或補
    償前案被告戊○○十五萬元云云，顯係迴護之詞，不足採信。從而，被害人辛○○陳稱非因遭恐嚇取財而交付前開款項，應非實情。再其於偵查中明確指稱係前
    案被告戊○○找「郭董」之人對其為恐嚇始簽發本票及借據，而其與前案被告戊○○又是多年好友，當無將戊○○誤稱為「郭董」之可能，加以其在偵查中便明
    確指稱郭董即為被告，且前開款項係交與被告身旁小弟，並親眼見丁○○被被告
    及綽號「志強」等人毆打之事實（見八十七年度他字第三一七號卷八十七年二月
    二十日警詢筆錄），足證被告辯稱案發之時伊不在現場，被害人辛○○所稱「郭
    董」係指戊○○，及被害人辛○○嗣後改稱未曾見過被告等語，均不足採。
２、此外，證人即被害人辛○○之妻謝錦河於偵查中亦證稱：「（你先生簽發本票及
    借據及嗣後交錢時你有無在場）沒有，但支付票款（指十五萬元本票）是他和朋
    友一起去的，我知道」（偵卷第二十二頁背面），亦足以佐證被害人辛○○於警
    詢、偵查中供稱先被逼迫簽發十五萬元本票，嗣後再與癸○○一起去付款之事實
    。至於證人謝錦河於前案審理時改稱：「（開票當日有無至競選總部？有否見到
    辛○○、丁○○及乙○○簽發本票及借據？）我有去競選總部，不知道有簽本票
    及借據之事，我先生亦沒說」、「（後來十五萬元是否還給競選總部？）我不曉
    得」云云，應係配合被害人辛○○翻供之情節所為陳述，自不足為被告等有利之
    證據。準此，被告確有為前開恐嚇取財犯行，應堪認定。
(三)、丁○○遭恐嚇取財部分：
１、查被害人丁○○前開被恐嚇情事，業據被害人丁○○於警詢時以密秘證人之身分
    證述綦詳，核與其於偵查中亦證稱：「（戊○○手下的人是否有打你）有拉我，
    很多人，大約很多人，但沒有打我」、「（拉你是何人）我不認識，在場的人只
    認識戊○○他們夫妻二人」、「（他們為何要打你）說我沒有幫忙他選議員，害
    他落選」、「（你被打時戊○○他們夫妻二人在做什麼）他們夫妻二人在旁邊，
    但有阻止他們打我」、「我沒有受傷，只是衣服被拉扯而已」、「（為何會簽發
    本票及借據給對方）他說要賠償他的損失」、「（票款有無支付）有，支付四十
    五萬元，農曆過年後約一星期，在戊○○競總部將錢交給庚○○」、「（是誰要
    你簽發本票及借據的）是庚○○」、「（是不是不能不簽發本票及借據）因為當
    時對方人很多，依當時氣氛，我判斷不簽可能會對我不利，所以我就簽發本票及
    借據」、「當時至少有一、二十人，庚○○有在場（當時我並不認識他），在場
    的我只認識戊○○夫妻二人」、「（辛○○說你在現場有被毆打，有何意見）他
    們確實要打我沒錯，但戊○○他們夫妻二人有阻止他們」等語相符（以上見偵卷
    第二十四頁背面至二十六頁背面）。亦與其嗣後在本院前案審理時證稱：「（被
    告三人是否打你？）他們三人沒有，是他們旁邊我不認識之人」、「（是否簽本
    票及借據？有無說不簽會如何？）有，他說不簽會對我不利」、「（是誰說要對
    你不利？）庚○○，當時戊○○及己○○均在旁邊」、「（四十五萬元是否兌現
    ？）有，我交給庚○○，當時戊○○及己○○在場，但我不知道他是否將錢交給
    己○○及戊○○」、「（在現場是否被毆打？）是，競選總部之人發生拉扯，但
    戊○○及己○○有阻止」等語大致相符（見本院前案八十九年十月二十四日筆錄
    ）。加以證人即被害人丁○○於本案本院審理時對於被告有為前開恐嚇取財犯行
    之事實明確指證稱：「（是否見過在庭的被告？）有見過，八十七年元月份選舉
    結果揭曉後，戊○○、己○○叫我到競選總部，我有看到在庭的被告，他要我簽
    下三十萬元及十五萬元的本票及借據，他認為戊○○沒有當選，應該要賠償他，
    說是因為我沒有幫他買票。（你有無簽？）有，因為現場有很多人威脅要打我，
    說我沒有買票害戊○○未當選，不簽要打我。（被告當時做何事？）他坐在戊○○的旁邊指使那些人打我。（本票有無兌現？）隔幾天被告打電話給我，叫我送
    到競選總部，我有拿四十五萬元交給被告。」等語（見本院九十二年四月二十三
    日筆錄），參以證人辛○○於偵查中亦證稱見丁○○遭被告及綽號志強之人毆打
    等情（見八十七年度他字第三一七號偵查卷），證人丁○○前開證詞應堪採信，
    被告空言否認與前案被告戊○○、己○○及綽號「志強」之人等共同對被害人丁○○為恐嚇取財犯行，不足採信。
２、至證人即被害人丁○○嗣後於本件本院審理中雖表示案發之時在場之庚○○較被
    告瘦、臉型有些不同，然據該證人所稱，被告之體型與案發之時所見庚○○之人
    差不多，且審諸案發之後被告經通緝而未到案，其當庭指認被告時距離案發之日
    已有五年之久，縱或被告之體型略為增胖，亦合於情理，並不影響其原先所為證
    言之正確性，附此敘明。
(四)、丙○○遭恐嚇取財部分：
１、查被害人丙○○前開被恐嚇情事，業據被害人丙○○於警詢時以密秘證人之身分
    證述綦詳，核與其於偵查中證稱：八十七年一月二十六日，己○○以電話通知其
    至競選總部後，遭戊○○恐嚇要其返還十五萬元，並要求其簽發本票及借據，嗣
    後有一名高高瘦瘦之人至其住處取款十五萬元之語。及證稱：「他（指戊○○）
    恐嚇我說叫我把助選的錢十五萬元還給他，否則要我很難過，他有一位朋友叫瘋
    琴。他的意思是他會找瘋琴來對付我」、「（恐嚇你之後叫你做什麼）開本票給
    他，當時在場還有約十位在場。其中一人還拿椅子作勢要丟我，使我心生恐懼，
    所以照他的要求開一張本票面額十五萬元給他，另又開了一張三十萬元面額之本
    票賠償其損失，又開了一張收據給他」、「（嗣後你有無支付本票的錢）有，十
    五萬元，三十萬元他說不用了」、「（錢支付給誰）一位不認識瘦瘦高高的年青
    人，他開了一輛紅色自用小客車到我家裡來拿錢，他告訴我是「郭董」叫他來拿
    錢的，拿到錢之後，他就將本票二張及借據當著我的面燒掉」等語相符（偵卷第
    十九頁背面、第二十頁）。而其嗣後於本院前案審理時亦證稱：「一月二十六日
    有去競選總部，是己○○打電話叫我去的」、「（戊○○、己○○有無叫你將競
    選經費返還？）是別人講的（當時在旁邊有十幾個年輕人），叫我們把助選金吐
    出來，後來我有簽本票二張及借據一張，因為他們人多，不得已的情況下我簽下
    本票和借據」、「（當天戊○○、己○○及庚○○是否在現場？）應該有」（見
    本院前案八十八年五月十四日筆錄）；至其嗣後於前案本院及二審中關於案發之
    時前案被告戊○○及己○○是否在場之說詞有所出入，然其原就案發之時現場狀
    況供述如前，嗣後雖翻異前詞，改稱案發之日未見前案被告戊○○及己○○在場
    ，亦不曾見過被告，惟以被害人丙○○擔任前案被告戊○○之助選員，其與前案
    被告戊○○及己○○告二人交情當非淺，其至前案被告戊○○競選總部，即被要
    脅要賠償前案被告戊○○競選失利之損失，若非經前案被告戊○○夫婦指使授意
    ，該等年輕人怎知被害人丙○○曾向前案被告二人拿取十五萬元助選經費，而要
    被害人丙○○賠償十五萬元損失﹖故被害人丙○○嗣後改稱其被恐嚇時，未看到
    前案被告戊○○及己○○二人在場，乃屬迴護其二人之詞，自不足信。又其在警
    詢中便已表明經前案被告戊○○明確告知前開犯行中之一員為綽號郭董之庚○○
    ，衡諸前案被告戊○○與被告係舊識，並無動機將他人之犯行嫁禍於被告之動機
    ，而證人即案發之時擔任前案被告戊○○競選總部之助理壬○○於本案本院審理
    中亦表示，戊○○競選期間，曾經見過被告至競選總部，當時他人介紹被告為「
    郭董」等語（見本院九十二年七月二十四日筆錄）；證人甲○○亦證稱戊○○競
    選縣議員期間曾至競選總部，當時確實稱呼被告庚○○為「郭董」，稱呼戊○○
    則為「郭議員」（見本院九十二年八月十四日筆錄），再互核被害人乙○○、辛○○、丁○○先後之供述，前案被告戊○○所稱之「郭董」、「庚○○」即為被
    告無訛，是被害人丙○○於本案本院調查中改稱：「（是否認識被告？）不認識
    ，只曾聽戊○○說郭董這人，他要我繳回十五萬元，是競選失利的開銷是郭董要
    的，在競選總部看過一次，因為有人打電話叫我去，他們找很多年輕人圍住我，
    我會害怕，他們逼我簽本票十五萬元，戊○○並指了一個人表示他就是郭董，但
    不是在庭之被告」之語，顯係迴護被告之詞，並不足採，案發之時被告確實在場
    且與前案被告戊○○及己○○等人共同為前開恐嚇取財犯行無訛。
二、查被告與被害人乙○○、辛○○、丁○○、丙○○四人素無仇怨，被害人辛○○
    、乙○○、丙○○均係前案被告戊○○之助選員，足見其等與前案被告戊○○夫
    妻交情非淺，被告與之並無嫌隙；被害人丁○○與被告及前案被告戊○○夫妻雖
    無甚交情，然亦素無仇怨，其等均無誣指被告之動機。本件既係警方接獲檢舉信
    表示前案被告戊○○教唆黑道份子向被害人乙○○、辛○○、丁○○、丙○○強
    索落選賠償金，被害人均不敢報案等情，警方始以密秘證人之方式訊問被害人乙○○、辛○○、丁○○、丙○○而查獲上情，被害人等並未主動為舉發，應無挾
    怨報復或他人唆使誣指之情事。又被害人四人於檢察官訊問時仍指證不移，且其
    等先後關於遭恐嚇種種情狀之描述彼此相同，例如其等均自前案被告戊○○或己○○處取得助選經費，然被認為助選不力；時間均係前案被告戊○○落選當日或
    隔二日；地點均在前案被告戊○○競選總部；行為人均以威逼簽發本票、借據，
    並要求隔數日交付現金之方式取得財物，是該等被害人所述遭恐嚇取財之情，並
    非巧合，被害人遭被告及前案被告戊○○及己○○以同一方式恐嚇取財，其等指
    證，均可互為補強之證據，而為被告有罪之證據。
三、至於證人壬○○雖指稱案發之日被告僅於下午四點鐘左右到競選總部，五、六點
    左右便離開等語，然案發之日距其於本院作證之時已五年多之久，且據其表示當
    時被告進出前案被告戊○○競選總部不止一次，則證人是否得以確切記得八十七
    年一月二十四日被告進出前案被告戊○○競選總部之確切時間實非無疑，又就其
    所稱當日被告並無與其交談等情，亦與被告所稱有與證人打招呼等語不符，顯見
    證人關於案發之時之記憶並非十分清晰，加以證人自稱案發當日係十時三十分許
    離開前案被告戊○○競選總部，選舉結果揭曉之後，伊並未再到前案被告戊○○
    競選總部，而被告與前案被告戊○○等人對於被害人乙○○、辛○○、丁○○之
    恐嚇取財犯行均發生於同日晚間十時三十分之後，對於被害人丙○○之恐嚇取財
    犯行更是發生在選舉結果揭曉當天之後，證人自無得知之可能。另證人甲○○雖
    證稱選舉結果揭曉當日下午四點多與被告一同前去前案被告戊○○之競選總部，
    當晚六點多便離開等語，然其亦不否認離開競選總部之後便未與被告同行，從而
    當晚十時三十分許之後在該競選總部之內發生何事，自非該證人得以知之，從而
    ，證人甲○○、壬○○所為前開證述，均不足為被告有利之證據。
四、綜上所述，被告所辯均不足採，本件罪證明確，被告之犯行堪以認定。
五、被告與前案被告戊○○及己○○均明知被害人等並無賠償前案被告戊○○落選損
    失之義務，竟以被害人等助選不力為由，以恐嚇之手段，脅迫被害人支付金錢賠
    償前案被告戊○○落選之損失，致被害人在心生畏懼之下而交付金錢，核被告所
    為，係犯刑法第三百四十六條第一項恐嚇取財罪。其與前案被告戊○○、己○○
    與「志強」暨其他不詳姓名之成年男子數人間有犯意聯絡、行為分擔，均為共同
    正犯；其等先後多次恐嚇取財犯行，時間緊接，手法相同，又所犯構成要件相同
    ，顯係基於概括犯意為之，應依連續犯規定論以一罪，並加重其刑。審酌被告明
    知前案被告戊○○及己○○將落選之結果歸咎於被害人等並無理由，竟仍與其二
    人及其他不良份子多人對被害人等以恐嚇之方式試圖取回競選間之花費，使被害
    人等終日惶惶不安，身體上及精神上承受之損害匪淺，其所為並嚴重破壞社會秩
    序，又其犯後飾詞狡卸，未見有悔悟之心等一切情狀，並念其於本件恐嚇取財犯
    行中之惡性未如前案被告戊○○之情，量處如主文所示之刑。又被告因前案被告
    戊○○競選公職失利，而以暴力恐嚇其助選員，依其犯罪性質，認有宣告褫奪公
    權之必要，併宣告褫奪公權三年。
據上論斷，應依刑事訴訟法第二百九十九條第一項前段、刑法第二十八條、第五十六
條、第三百四十六條第一項、第三十七條第二項，罰金罰鍰提高標準條例第一條前段
，判決如主文。
中      華      民      國    九十三    年      八      月    三十一    日
                                     臺灣高雄地方法院刑事第十庭
                                          審判長法  官   李璧君
                                                法  官   吳志豪
                                                法  官   卓立婷
右正本證明與原本無異。
如不服本判決，應於判決送達後十日內，向本院提出上訴狀。
                                                書記官   李春慧
中      華      民      國    九十三    年      九      月    二十三    日
附錄本判決論罪科刑法條全文：
刑法第三百四十六條第一項：
意圖為自己或第三人不法之所有，以恐嚇使人將本人或第三人之物交付者，處
六月以上五年以下有期徒刑，得併科一千元以下罰金。
